【裁判字號】    89,上訴,1848
【裁判日期】    891031
【裁判案由】    妨害自由等
【裁判全文】
台灣高等法院台中分院刑事判決                  八十九年度上訴字第一八四八號
    上  訴  人
    即  被  告  丙○○
右上訴人因妨害自由案件，不服臺灣台中地方法院八十九年訴字第一六三九號中華民
國八十九年九月四日第一審判決（起訴案號：臺灣台中地方法院檢察署八十九年度偵
字第六五五四號），提起上訴，本院判決如左：
      主  文
上訴駁回。
      事  實
一、緣游瑞銘與乙○○之妻陳端容二人於乙○○在監服刑期間有不正常之男女關係，
    乙○○遂要求游瑞銘給予相當數額之遮羞費，游瑞銘心生不滿，於民國（下同）
    八十九年一月三日十六時三十分許，唆使丙○○駕駛九人座廂型車，搭載游瑞銘
    及「王明昌」、「劉秋峰」年籍不詳成年男子，共同至台中縣大里市○○路二二
    一號乙○○住處，共同基於剝奪人之行動自由及傷害人之身體之犯意聯絡，先由
    游瑞銘、「王明昌」、「劉秋峰」三人進入乙○○住處，將乙○○強行押出住處
    門口後，「王明昌」、「劉秋峰」二人即持路旁磚頭毆擊乙○○頭部，並即將乙
    ○○強行帶至丙○○所駕駛之九人座廂型車後座上，由丙○○駕駛該車，游瑞銘
    在駕駛坐旁，「王明昌」、「劉秋峰」二人則在後座看管乙○○，共同將乙○○
    載往台中縣霧峰鄉五福國民小學後，便將乙○○帶至校園內之水池旁，以此方法
    剝奪乙○○之行動自由，並由丙○○徒手毆打乙○○胸部，「王明昌」、「劉秋
    峰」二人則分持木棍毆打乙○○，使乙○○受有前額裂傷、右眼眶瘀腫傷、鼻部
    瘀傷、前胸及左鎖骨處挫傷、左肘關節挫瘀傷之傷害。嗣游瑞銘認丙○○三人教
    訓乙○○已經足夠，即示意丙○○等人停止傷害乙○○，丙○○等人始行罷手，
    並未再拘束乙○○之行動自由。其後，經游瑞銘提議，眾人乃至台中縣霧峰鄉○
    ○路二五七號之一號小吃部用餐，餐後丙○○與「王明昌」、「劉秋峰」三人乃
    先行離去，乙○○則與游瑞銘至台中縣霧峰鄉○○路二一五號游瑞銘住處泡茶。
    嗣於八十九年一月三日晚上二十時許，警方根據陳端容之報案於游瑞銘住處尋獲
    乙○○，始查知上情。
二、案經乙○○訴由台中縣警察局霧峰分局報請臺灣臺中地方法院檢察署檢察官偵查
    起訴。
    理  由
一、被告丙○○於前揭時地受游瑞銘之指使，駕駛九人座廂型車，搭載游瑞銘及「王
    明昌」、「劉秋峰」等年籍不詳成年男子，剝奪告訴人乙○○之行動自由，並加
    以傷害之事實，業據被告於原審審理時坦承不諱，核與告訴人乙○○及證人陳端
    容於警訊及偵查中指訴之情節相符，且告訴人於小吃店用餐時，嘴角部分，確受
    傷流血等情，亦經證人即小吃店負責人林素鑾於警訊中證述無訛，復有財團法人
    仁愛綜合醫院診斷證明書、告訴人傷勢照片二幀、告訴人現場位置照片十幀在卷
    足憑，被告之自白信與事實相符，堪予採信。
二、原審因而適用刑事訴訟法第二百九十九條第一項前段，刑法第二十八條、第二百
    七十七條第一項、第三百零二條第一項、第五十五條，罰金罰鍰提高標準條例第
    一條前段之規定，並審酌被告犯罪之動機、目的、手段、告訴人所受傷害之程度
    及犯後態度等一切情狀，量處有期徒刑五月，其認事用法核無違誤，量刑亦屬允
    當，被告上訴意旨以僅輕搥告訴人一下，否認傷害犯行，然被告既與其他共犯，
    基於合意剝奪告訴人之自由及傷害告訴人，並參與犯行之實施，自須就全部犯罪
    結果負共犯之責，被告上訴為無理由，應予駁回。
三、據上論斷，應依刑事訴訟法第三百六十八條，判決如主文。
本案經檢察官甲○○到庭執行職務。
中      華      民      國    八十九     年      十       月    三十一  日
                                  臺灣高等法院臺中分院刑事第四庭
                                        審判長法  官  洪  耀  宗
                                              法  官  吳  重  政
                                              法  官  劉  登  俊
右正本證明與原本無異。
如不服本判決應於收受送達後十日內向本院提出上訴書狀，其未述上訴之理由者並
得於提起上訴後十日內向本院補提理由書（均須按他造當事人之人數附繕本）。
                                              書記官  吳  麗  慧
中      華      民      國    八十九     年      十一     月     一     日
                                                                        Ｉ


司法院資訊處製作；財團法人民間司法改革基金會備份。
